【裁判字號】    99,訴,922
【裁判日期】    991013
【裁判案由】    違反毒品危害防制條例
【裁判全文】
臺灣屏東地方法院刑事判決               99年度訴字第922號
公  訴  人  臺灣屏東地方法院檢察署檢察官
被      告  甲○○
上列被告因違反毒品危害防制條例案件，經檢察官提起公訴（99
年度毒偵字第1453號），嗣於本院準備程序中，被告就被訴事實
為有罪之陳述，經本院告知簡式審判程序之旨，並聽取被告與公
訴人之意見後，合議庭裁定由受命法官獨任進行簡式審判程序，
判決如下：
    主  文
甲○○施用第一級毒品，處有期徒刑陸月，如易科罰金，以新臺
幣壹仟元折算壹日，緩刑參年，並應向指定之政府機關、政府機
構、行政法人、社區或其他符合公益目的之機構或團體提供陸拾
小時之義務勞務，緩刑期內付保護管束。扣案海洛因壹包（含包
裝袋，檢驗前淨重零點伍零陸公克，檢驗後淨重零點肆玖陸公克
) 沒收。
    事  實
一、甲○○前於民國96年間因施用毒品案件，經臺灣高雄地方法
    院以96年度毒聲字第1923號裁定送觀察、勒戒後，認無繼續
    施用毒品之傾向，於97年4 月18日執行完畢釋放，並經臺灣
    高雄地方法院檢察署檢察官以97年度毒偵緝字第121 號為不
    起訴處分確定。詎其仍不知悔改，於觀察、勒戒執行完畢釋
    放後5 年內，基於施用第一級毒品之犯意，於99年5 月16日
    下午3 時許，在屏東縣新園鄉新園村媽祖1 巷17之1 號住處
    內，以將海洛因摻入香菸內吸食之方式，施用第一級毒品海
    洛因1 次。嗣於同年月16日下午7 時20分許，在上址為警查
    獲，並扣得其用餘之毒品海洛因1 小包（檢驗前淨重0.506
    公克，檢驗後淨重0.496 公克) ，嗣經其同意接受採尿送驗
    ，檢出海洛因代謝後之嗎啡陽性反應，始知悉上情。
二、案經屏東縣政府警察局東港分局移送臺灣屏東地方法院檢察
    署檢察官偵查起訴。
    理  由
一、本件被告甲○○所犯係死刑、無期徒刑、最輕本刑為3 年以
    上有期徒刑以外之罪，其於準備程序中就被訴事實為有罪之
    陳述，經本院告知簡式審判程序之旨，並聽取公訴人及被告
    意見後，合議庭裁定由受命法官獨任進行簡式審判程序，合
    先敘明。
二、訊據被告甲○○於本院審理程序中坦承上開犯罪事實，而被
    告為警查獲所採之尿液檢體，經送檢驗結果，呈現可待因、
    嗎啡陽性反應，有台灣檢驗科技股份有限公司99年5 月18日
    KH/52010/00000000 號濫用藥物檢驗報告暨代號與真實姓名
    對照表各1 紙在卷可稽( 見警卷第19、19-1頁) ；另扣案白
    色粉末1 包（檢驗前淨重0.506 公克，檢驗後淨重0.496 公
    克) ，經送高雄市立凱旋醫院以化學呈色法及氣相層析質譜
    儀法檢驗，檢出第一級毒品海洛因反應，亦有該醫院99年8
    月3 日高市凱旋醫驗字第13618 號濫用藥物成品檢驗鑑定報
    告書在卷可憑( 見偵卷第13頁) ，復有屏東縣政府警察局東
    港分局查獲涉嫌毒品條例案毒品初驗檢驗報告單2 份、扣押
    筆及扣押目錄表( 見警卷第10至18、25至27頁) 附卷為稽，
    足徵被告之任意性自白核與事實相符，應堪信為真實。又被
    告前於96年間因施用毒品案件，經臺灣高雄地方法院以96年
    度毒聲字第1923號裁定送觀察、勒戒後，認無繼續施用毒品
    傾向，於97年4 月18日執行完畢釋放，並由臺灣高雄地方法
    院檢察署檢察官以97年度毒偵緝字第121 號不起訴處分確定
    等情，有臺灣高等法院被告前案紀錄表在卷足憑，本件事證
    已臻明確，被告於觀察、勒戒執行完畢釋放後5 年內，再犯
    本件施用第一級毒品海洛因之犯行洵堪認定。
三、海洛因為毒品危害防制條例第2 條第2 項第1 款明定之第一
    級毒品，不得持有及施用，核被告所為，係犯毒品危害防制
    條例第10條第1 項施用第一級毒品罪，被告持有第一級毒品
    後進而施用，其持有之低度行為，為施用之高度行為所吸收
    ，不另論罪。茲審酌被告前經觀察、勒戒後，仍未戒斷其施
    用毒品之惡習，並參酌其素行狀況、犯罪之動機、目的、手
    段、所生戕害其身心情形及犯罪後坦承犯行，態度尚非惡劣
    等一切情狀，量處如主文所示之刑，併諭知其易科罰金之折
    算標準，以資懲儆。又被告未曾因故意犯罪受有期徒刑以上
    刑之宣告，有臺灣高等法院被告前案紀錄表附卷可稽，且於
    本院審理中尚知坦承犯行，顯已知悔悟，並稱目前已有正當
    工作，有被告提出之在職證明書附卷足憑( 見本院卷第15-1
    頁) 是本院斟酌上情，認其應係一時失慮而罹刑典，經此審
    判科刑，當知所警惕，信無再犯之虞，因認本件所宣告之刑
    以暫不執行為適當，爰依刑法第74條第1 項第1 款規定，諭
    知緩刑3 年，以勵自新，惟為使被告確知悔悟，本院乃認除
    上開緩刑之宣告外，另有賦予其一定負擔之必要，並依刑法
    第74條第2 項第5 款規定，命其應向指定之公益團體、地方
    自治團體或社區提供60小時之義務勞務，另因本院對被告為
    刑法74條第2 項第5 款提供義務勞務之宣告，是併依刑法第
    93條第1 項第2 款規定，諭知於緩刑期間付保護管束。
四、另扣案白色粉末1 包（檢驗前淨重0.506 公克，檢驗後淨重
    0.496 公克) ，經送高雄市立凱旋醫院檢驗，檢出第一級毒
    品海洛因反應，已如前述，且為被告本件犯行施用後所餘之
    毒品，業經被告供承在案( 見本院卷第14頁背面) ，應依毒
    品危害防制條例第18條第1 項前段之規定，沒收銷燬之，又
    該毒品之外包裝袋1 只，其中亦含有無法析離之第一級毒品
    海洛因，應整體視為毒品，併依同規定沒收銷燬之；至鑑驗
    耗用之毒品既已滅失，自無庸宣告沒收銷燬，附此敘明。
據上論斷，應依刑事訴訟法第273 條之1 第1 項、第284 條之1
、第299 條第1 項前段，毒品危害防制條例第10條第1 項、第18
條第1 項前段，刑法第11條前段、第41條第1 項前段、第74條第
1 項第1 款、第2 項第5 款、第93條第1 項第2 款，判決如主文
。
本案經檢察官鍾佩真到庭執行職務。
中    華    民    國    99    年    10    月    13    日
                  刑事第二庭    法  官  許瑜容
以上正本證明與原本無異。
如不服本判決應於收受判決後10日內向本院提出上訴書狀，並
應敘述具體理由；其未敘述上訴理由者，應於上訴期間屆滿後
20日內向本院補提理由書（均須按他造當事人之人數附繕本）
「切勿逕送上級法院」。
中    華    民    國    99    年    10    月    13    日
                                書記官  龔惠婷

司法院資訊處製作；財團法人民間司法改革基金會備份。
